臺灣高雄地方法院刑事判決　　　　　　　　　　　　　九十三年度簡上字第五號
　　上　訴　人　臺灣高雄地方法院檢察署檢察官
　　即 公 訴人
　　被　　　告　甲○○
右列上訴人因被告所犯違反電子遊戲場業管理條例案件，不服本院高雄簡易庭九十二
年度簡字第五○四二號中華民國九十二年十二月四日所為第一審簡易判決（聲請簡易
判決處刑案號：九十二年度偵字第二二一○三號），及移
四五七五號），提起上訴，本院管轄之第二審合議庭判決如左：
    主  文
原判決撤銷。
甲○○連續違反未依電子遊戲場業管理條例規定辦理營利事業登記者，不得經營電子
遊戲場業之規定，處拘役肆拾日，如易科罰金，以參佰元折算壹日。扣案如附表所示
之電子遊戲機台（均含ＩＣ板）及機具內款項，均沒收之。
    事  實
一、甲○○係設於高雄市新興區○○○路四十六號「允泰玩具專賣店」負責人，其明
    知未依電子遊戲場業管理條例規定辦理營利事業登記者，不得經營電子遊戲場業
    ，竟未依規定向主管機關即高雄市政府建設局辦理營利事業登記，即基於違反電
    子遊戲業管理條例之概括犯意，擅自於附表所示時間、地點，連續擺設如附表所
    示之電子遊樂機台，供不特定人投幣打玩，及雇用不知情之店員黃茂雄、許便，
    而違法經營電子遊戲場業；嗣分別於附表所示時間為警查獲，並扣得其所有如附
    表所示之電子遊戲機台及機台內之款項。
二、案經高雄市政府警察局新興分局移請臺灣高雄地方法院檢察署檢察官聲請簡易判
    決處刑及移送併案審理。
    理  由
一、右開犯罪事實，業據被告甲○○坦承不諱，核與證人即店員黃茂雄、許便、證人
    即在場把玩之顧客黃純婷於警詢、偵查所證情節均相符；另扣案如附表所示現金
    ，係從電子遊戲機台取出之事實，亦有臨檢現場檢查紀錄表、檢查紀錄表各一份
    在卷可稽；復有查獲現場照片共十幀、扣案如附表所示數量之電子遊戲機台及現
    金可資佐證，是被告自白核與事實相符，自得採為認定之依據；從而，本案事證
    明確，被告犯行洵堪認定。
二、按電子遊戲場業管理條例於民國八十九年二月三日經總統公布施行，該條例第一
    條明示「為管理電子遊戲場業，並維護社會安寧、善良風俗、公共安全及國民身
    心健康，特設定本條例。」是該條例立法目的之一即在於管理電子遊戲場業。而
    所謂電子遊戲場業，依該條例第二條規定，係指設置電子遊戲機供不特定人益智
    娛樂之營利事業；換言之，僅須設置電子遊戲機供人娛樂以營利者，即屬電子遊
    戲場業管理條例所指之電子遊戲場業，其規模及所設置之電子遊戲機之數量如何
    ，又係專以提供電子遊戲機或在非電子遊戲場之營業場所附帶提供電子遊戲機供
    人娛樂，均非所問，此有經濟部八十九年六月三十日經八九商字第八九○一八五
    三六號函可參（見該函說明欄第四項）。是以，被告未依電子遊戲場業管理條例
    規定辦理營利事業登記即連續於附表所示地點擺設電子遊戲機台，仍應依該條例
    第二十二條論處。
三、核被告所為，係違反電子遊戲場業管理條例第十五條規定，應依同條例第二十二
    條之未依電子遊戲場業管理條例規定辦理營利事業登記而經營電子遊戲場業罪論
    處。被告先後如附表所示之行為，時間緊接，所犯罪名相同，顯係基於概括犯意
    為之，為連續犯，應以一罪論，並加重其刑。原審予以論罪科刑，固非無見，惟
    查，檢察官併案部分與起訴部分，有連續犯裁判上一罪之關係，應為起訴效力所
    及，原審未及一併審理，自有未合；檢察官上訴意旨，執此指摘原判決不當，為
    有理由，應由本院將原判決撤銷改判。爰審酌被告犯後即坦承犯行，態度良好，
    未曾有違反電子遊戲場業管理條例前科，有臺灣高等法院被告全國前案紀錄表一
    紙在卷可稽，惟其所為，妨害主管機關對於電子遊戲場業之管理，及其犯罪之時
    間、擺設機檯之數量等一切情狀，量處如主文所示之刑，並諭知易科罰金之折算
    標準，以資懲儆。扣案如附表所示之電子遊戲機台及機台內之現金，均係被告所
    有，且分別為被告供犯罪所用及所得之物，業經被告供明在卷，應分別依刑法第
    三十八條第一項第二款、第三款規定予以宣告沒收。
四、被告經合法傳喚，無正當理由不到庭，爰依刑事訴訟法第三百七十一條之規定，
    不待其陳述逕行判決。
據上論結，應依刑事訴訟法第四百五十五條之一第三項、第三百七十一條、第三百六
十九條第一項前段、第三百六十四條、第二百九十九條第一項前段，電子遊戲場業管
理條例第二十二條，刑法第十一條前段、第五十六條、第四十一條第一項、第三十八
條第一項第二款、第三款，罰金罰鍰提高標準條例第二條，判決如主文。
本案經檢察官乙○○到庭執行職務。
中    華    民    國      九十三年      三      月      十七      日
                                  臺灣高雄地方法院刑事第十五庭
                                      審判長  法  官    張維君
                                              法  官    劉惠娟
                                              法  官    洪珮婷
右正本證明與原本無異。
不得上訴。
                                              書記官    于耀文
中    華    民    國      九十三      年      三      月      十八      日
附表：
┌──┬──────────┬─────────┬──────────┐
│編號│  時  間  、地  點  │  查  獲  時  間  │遊戲機台及機台內現金│
├──┼──────────┼─────────┼──────────┤
│ 一 │九十二年七月二十三日│九十二年七月二十三│「劍龍」一台（含ＩＣ│
│    │十一時起至查獲時止  │日二十三時五十分許│板一塊），並於機台內│
│    │高雄市新興區○○○路│查獲店員黃茂雄、顧│扣得新台幣（下同）一│
│    │四十六號前騎樓      │客黃純婷          │千二百元            │
├──┼──────────┼─────────┼──────────┤
│ 二 │九十二年十一月十七日│九十二年十一月十七│小瑪莉二台（各含ＩＣ│
│    │八時起至查獲時止    │日十五時四十分許  │一塊），並於機台內扣│
│    │高雄市○○區○○路七│查獲店員許便      │得一百七十元        │
│    │十六號「阿樂檳榔攤」│                  │                    │
└──┴──────────┴─────────┴──────────┘
